【裁判字號】    90,簡上,64
【裁判日期】    900508
【裁判案由】    竊盜
【裁判全文】
臺灣彰化地方法院刑事判決                            九十年度簡上字第六四號
    上  訴  人  臺灣彰化地方法院檢察署檢察官
    被      告  丙○○
右列上訴人因被告竊盜案件，不服本院九十年度員簡字第六號，中華民國九十年一月
月三十一日第一審簡易判決（八十九年度偵字第八三五二號），提起上訴及移送併辦
（八十九年度偵字第八九六五號），本院管轄之第二審合議庭判決如左︰
      主    文
原判決撤銷。
丙○○連續攜帶兇器於夜間侵入住宅竊盜，處有期徒刑拾月，緩刑年，緩刑期內付
保護管束。
      事    實
一、丙○○基於意圖為自己不法所有之概括犯意，於民國( 下同 )八十九年八月七日
    九時許，在彰化縣員林鎮○○里○○街左岸停車場，竊取該停車場管理員乙○○
    持有之付款人為世華銀行員林分行、票號0000000號、八十九年八月十五
    日、面額為新台幣( 下同 )八千四百元之支票一紙，並予以提示，因乙○○掛失
    止付報警查獲；又於八十九年十一月二日十八時五時分許，見彰化縣員林鎮○○
    ○街三０七號大門未上鎖，乃開門進入，以此方式侵入前揭丁○○住處後，至三
    樓房間，見桌上置放即持螺絲起子撬開桌子抽屜未發現值錢之物，乃至隔壁房間
    竊取一包白色大衛杜夫香煙後，為丁○○發現，而衝至頂樓跳樓逃逸，嗣至同年
    月三日零時三十分許，在彰化縣員林鎮○○路六三之四號三樓為警查獲。
二、案經彰化縣警察局員林分局報請臺灣彰化地方法院檢察署檢察官偵查起訴及移送
    併辦。
      理    由
一、訊據被告丙○○對於侵入住宅竊取香煙一包事實，坦承不諱，惟矢口否認有竊取
    支票之犯行，辯稱：該張支票係綽號「阿進」者未帶身分證託其偕同至銀行提示
    云云，惟查該  支票係施柏松失竊，經掛失止付等情，有遺失票據申報表、掛失
    止付票據提示人資料查報表及退票理由單在卷可稽，而被告又無法說出綽號「阿
    進」者之真實姓明住址以供查證，此部分之辯解，為卸責之詞，不足採信，至竊
    取香煙一事，核與被害人指述之情節相符，並有贓物領據一張附卷足按，本件事
    證明確，被告竊盜之犯行，堪以認定。
二、按螺絲起子係金屬製品，質硬而型尖，客觀上足以危害人之生命、身體之安全，
    屬兇器。核被告所為，係犯刑法第三百二十條第一項之竊盜罪、第三百二十一條
    第一項第一款、第三款之加重竊盜罪。其先後二次竊盜犯行，時間緊接，構成要
    件相同，顯係基於概括之犯意為之，為連續犯，應論以加重竊盜一罪，並加重其
    刑。又查移送併之竊取支票犯行，與起訴竊取香煙判刑部分有連續犯之裁判上一
    罪關係，依審判不可分之原則，應為起訴效力所及，本院自得併予審判，附此敘
    明。上訴人指摘原判決未及就併辦部分審理，為有理由，應予撤銷改判。爰審被
    告犯罪情節、犯後態度等一切情狀，量處如主文所示之刑，以示懲儆。次查被告
    前未曾受有期徒刑以上刑之宣告，有臺灣彰化地方法院檢察署刑案資料查註紀錄
    表在卷可稽，其經此次科刑之教訓，當知警惕而無再犯之虞，本院認本件所宣告
    之刑，以暫不執行為適當，併宣告緩刑三年，並於緩刑期內付保護管束，以啟自
    新。螺絲起子非被告所有，不予宣告沒收，附此敘明。
據上論斷，應依刑事訴訟法第四百五十五條之一第一項、第三項、第三百六十九條第
一項前段、第二項、第三百六十四條、第二百九十九條第一項前段，刑法第五十六條
、第三百二十一條第一項第一款、第三款、第七十四條第一款，判決如主文。
本案經檢察官甲○○到庭執行職務。
中      華      民      國       九十     年     五     月      八      日
                             台灣彰化地方法院刑事第一庭
                                    審判長法官   葉  榮  郎
                                    法      官   吳  俊  螢
                                    法      官   施  坤  樹
右正本證明與原本無異。
本件不得上訴。
                                    法院書記官   吳  金  良
中      華      民      國       九十     年     五     月     十五     日
刑法第三百二十一條
犯竊盜罪而有左列情形之一者，處六月以上五年以下有期徒刑：
一、於夜間侵入住宅或有人居住之建築物、船艦或隱匿其內而犯之者。
二、毀越門扇、牆垣或其他安全設備而犯之者。
三、攜帶兇器而犯之者。
四、結夥三人以上而犯之者。
五、乘火災、水災或其他災害之際而犯之者。
六、在車站或埠頭而犯之者。
前項之未遂犯罰之。


司法院資訊處製作；財團法人民間司法改革基金會備份。
